【裁判字號】    96,易,1715
【裁判日期】    970311
【裁判案由】    贓物等
【裁判全文】
臺灣彰化地方法院刑事判決              96年度易字第1715號
公  訴  人  臺灣彰化地方法院檢察署檢察官
被      告  丁○○
      （原名陳晉泰）
上列被告因竊盜案件，經檢察官提起公訴（96年度偵字第8981號
、第9245號、第9466號、第9650號），本院判決如下：
    主  文
丁○○於夜間侵入住宅竊盜，累犯，處有期徒刑捌月。又竊盜，
累犯，處有期徒刑肆月。又竊盜，累犯，處有期徒刑肆月。又竊
盜，累犯，處有期徒刑肆月。應執行有期徒刑壹年參月。
    犯罪事實
一、丁○○曾因殺人未遂案件，經本院以86年度訴字第255 號判
    決判處有期徒刑6 年確定，入監執行後，於民國89年4 月25
    日假釋出獄付保護管束，詎其於保護管束期間，因違反保護
    管束應遵守事項情節重大，經撤銷其假釋，令入監所執行殘
    刑2 年7 月10日，而於94年7 月16日縮短刑期執行完畢。詎
    其仍不知警惕，復基於意圖為自己不法所有之犯意，分別為
    下列竊盜行為：
（一）於96年8 月6 日晚上8 時許之夜間，行經彰化縣田中鎮○○路○ 段299 號友人乙○○之住宅時，見該處大門未上鎖
      ，即侵入乙○○上開住宅，並在屋內大門後方神明桌徒手
      竊取掛於神像上之金牌3 面【價值約新臺幣（下同）7000
      元】，得手後即將其中金牌2 面持往「金成山銀樓」（址
      設彰化縣田中鎮○○路○ 段162 號），向不知情之銀樓負
      責人王柏勳變賣得款4530元，另將所竊得之金牌1 面持往
      「金永山銀樓」（址設彰化縣田中鎮○○路○ 段421 號）
      ，向不知情之銀樓負責人陳裕中變賣得款2091元，所得均
      花用殆盡。嗣經乙○○發覺其前揭住處遭竊乃報警處理，
      而為執行查贓勤務之警員在「金成山銀樓」、「金永山銀
      樓」查獲丁○○以其名義變賣上開金牌共3 面，而查悉上
      情。
（二）於96年8 月11日13時許，在彰化縣田尾鄉福德巷46號「廣
      霖宮」內，徒手竊取由「廣霖宮」管理委員甲○○所保管
      、懸掛在神像上之金牌3 面（價值約6000元），得手後即
      邀同戊○○一同持往某不詳銀樓變賣，由戊○○出面居間
      介紹不知情之銀樓負責人買受丁○○所竊得之前開金牌3
      面（戊○○所涉牙保贓物犯行，由本院另為審結），所得
      款項供2 人朋分花用。
（三）於96年8 月29日13時25分許，在彰化縣田中鎮○○街臨93
      號「福安宮」內，徒手竊取由「福安宮」總幹事己○○所
      保管、懸掛在神像上之金牌1 面（價值約1190元），得手
      後丁○○即將所竊得之金牌1 面持往「金展珠寶銀樓」（
      址設彰化縣田中鎮○○路○ 段359 號），欲向不知情之銀
      樓負責人陳正釗加以變賣時，即為執行查贓勤務之警員當
      場查獲，並扣得上開金牌1 面（已發還）。
（四）於96年9 月27日12時許，在彰化縣二水鄉○○路○ 段386
      號「桃山廟」內，徒手竊取由「桃山廟」管理員丙○○所
      保管、懸掛在神像上之金牌1 面（價值約5000元），得手
      後即交由戊○○持往「金展珠寶銀樓」（址設彰化縣田中
      鎮○○路○ 段359 號），由戊○○出面向不知情之銀樓負
      責人陳正釗為牙保出售得款3670元（戊○○所涉牙保贓物
      犯行，由本院另為審結），所得款項供2 人朋分花用。
二、案經彰化縣警察局田中、北斗分局報請臺灣彰化地方法院檢
    察署檢察官偵查起訴。
    理  由
一、本案就被告丁○○所犯部分，係屬刑事訴訟法第376 條第2
    款所列之刑法第320 條第1 項普通竊盜罪，本院爰依同法第
    284 條之1 之規定行獨任審判。又按被告以外之人於審判外
    之陳述，雖不符刑事訴訟法第159 條之1 至第159 條之4 之
    規定，而經當事人於審判程序同意作為證據，法院審酌該言
    詞陳述或書面陳述作成時之情況，認為適當者，亦得為證據
    。當事人、代理人或辯護人於法院調查證據時，知有第159
    條第1 項不得為證據之情形，而未於言詞辯論終結前聲明異
    議者，視為有前項之同意，刑事訴訟法第159 條之5 定有明
    文。查本案全部卷證，公訴人、被告均不爭執其證據能力，
    本院復衡以該等供述證據作成時之情況，應為適當，是可認
    後述所引用證據之證據能力均無疑義，合先敘明。
二、上開犯罪事實，業據被告丁○○迭於警詢、偵查中及本院審
    理時坦承不諱，且分別有下列證據為佐：（一）就犯罪事實
    一之(一)部分：業據證人即被害人乙○○於96年8 月9 日、12
    日警詢中指證綦詳，且經證人即「金成山銀樓」、「金永山
    銀樓」負責人王柏勳、陳裕中於97年8 月12日警詢中證述屬
    實，並有金成山銀樓、金永山銀樓之金飾買入登記簿影本各
    1 紙及查證照片8 張附卷可稽（參見臺灣彰化地方法院檢察
    署96年度偵字第9245號偵查卷）；（二）就犯罪事實一之(二)
    部分：業據同案被告戊○○於96年8 月26日警詢中供述明確
    ，並經證人即「廣霖宮」管理委員甲○○於96年9 月4 日警
    詢中指證歷歷（參見同署96年度偵字第9466號偵查卷）；（
    三）就犯罪事實一之(三)部分：業據證人即「福安宮」總幹事
    己○○於96年8 月29日警詢中指證明確，並經證人即「金展
    珠寶銀樓」負責人陳正釗於96年8 月29日警詢中證述屬實，
    復有贓物認領保管單1 紙、查證照片7 張附卷可稽（參見同
    署96年度偵字第8981號偵查卷）；（四）就犯罪事實一之(四)
    部分：業據證人即「桃山廟」管理員丙○○於96年10月5 日
    警詢中指訴甚詳，並經證人即「金展珠寶銀樓」負責人陳正
    釗於96年10月4 日警詢中證述明確，暨有金展珠寶銀樓之金
    飾買入登記簿影本1 紙在卷可稽（參見同署96年度偵字第96
    50號偵查卷）。綜上所述，足徵被告之自白確與事實相符，
    堪以採信。本件事證明確，被告上開犯行均堪認定，應依法
    論科。
三、核被告丁○○所為，就上開犯罪事實一之(一)部分，係犯刑法
    第321 條第1 項第1 款之夜間侵入住宅竊盜罪；就犯罪事實
    一之(二)、(三)、(四)部分，則係犯刑法第320 條第1 項之竊盜罪
    。又被告所為上開竊盜犯行，犯意各別，行為互殊，應予分
    論併罰。再查被告丁○○曾因殺人未遂案件，經本院以86年
    度訴字第255 號判決判處有期徒刑6 年確定，入監執行後，
    於89年4 月25日假釋出獄付保護管束，詎其於保護管束期間
    ，因違反保護管束應遵守事項情節重大，經撤銷其假釋，令
    入監所執行殘刑2 年7 月10日，而於94年7 月16日縮短刑期
    執行完畢等情，有臺灣彰化地方法院檢察署刑案資料查註紀
    錄表及臺灣高等法院被告前案紀錄表各1 份附卷可稽，被告
    丁○○於受有期徒刑之執行完畢後，五年內故意再犯上開有
    期徒刑以上之罪，均為累犯，應依刑法第47條第1 項之規定
    ，分別加重其刑。爰審酌被告素行不佳，且正值青壯之年，
    不思努力獲取所需，僅因缺錢花用即任意攫取他人財物，輕
    忽他人之財產法益，並考量其犯罪之手段、所竊取財物之價
    值、致生危害之程度、因而所得之利益，暨犯後尚坦承犯行
    、態度尚佳等一切情狀，分別量處如主文所示之刑，並定其
    應執行刑，以示懲儆。至被告戊○○所涉牙保贓物之犯行，
    待其到案後由本院另為審結，附此敘明。
據上論斷，應依刑事訴訟法第299 條第1 項前段，刑法第320 條
第1 項、第47條第1 項、第51條第5 款，刑法施行法第1 條之1
第1 項、第2 項前段，判決如主文。
本案經檢察官黃淑媛到庭執行職務。
中    華    民    國    97    年    3     月    11    日
                  刑事第一庭          法  官  郭麗萍
以上正本證明與原本無異。
如不服本判決，應於判決送達後10日內，向本院提出上訴書狀，
上訴書狀應「敘述具體上訴理由」，並按他造當事人之人數附繕
本。「切勿逕送上級法院」。
告訴人或被害人對於判決如有不服具備理由請求檢察官上訴者，
其上訴期間之計算係以檢察官收受判決正本之日期為準。
中    華    民    國    97    年    3     月    12    日
                                      書記官  張子涵
附錄本案論罪科刑法條全文：
中華民國刑法第320條
（普通竊盜罪、竊佔罪）
意圖為自己或第三人不法之所有，而竊取他人之動產者，為竊盜
罪，處 5 年以下有期徒刑、拘役或 5 百元以下罰金。
意圖為自己或第三人不法之利益，而竊佔他人之不動產者，依前
項之規定處斷。
前二項之未遂犯罰之。


司法院資訊處製作；財團法人民間司法改革基金會備份。
